【裁判字號】    97,消債更,444
【裁判日期】    970924
【裁判案由】    更生事件
【裁判全文】
臺灣板橋地方法院民事裁定           97年度消債更字第444號
聲  請  人  甲○○
代  理  人  詹基益律師
上列當事人聲請消費者債務清理（更生）事件，本院裁定如下：
    主  文
更生之聲請駁回。
聲請費用由聲請人負擔。
    理  由
一、按更生之聲請有下列情形之一者，應駁回之：一、債務人曾
    依本條例或破產法之規定而受刑之宣告；二、債務人曾經法
    院認可和解、更生或調協，因可歸責於己之事由，致未履行
    其條件；三、債務人經法院通知，無正當理由而不到場，或
    到場而不為真實之陳述，或拒絕提出關係文件或為財產變動
    狀況之報告，消費者債務清理條例第46條定有明文。又聲請
    更生或清算不合程式或不備其他要件者，法院應以裁定駁回
    之，但其情形可以補正者，法院應定期間先命補正，復為同
    條例第8 條所明定。
二、查本件聲請人具狀聲請更生，雖據自稱已提出財產及收入狀
    況說明書、全戶戶籍謄本、協議書暨還款計畫等到院，惟觀
    聲請人所檢附之前揭資料，因尚有部分關係文件、財產變動
    等必要資料並未齊備，而有命補正之必要，乃經本院於民國
    97 年6月9 日通知命聲請人應於函到內10日內補正，該通知
    並於97年6 月16日已合法送達代理人，此有本院上開通知及
    送達證書各1 件在卷可稽（見本院卷第21至23頁、第26頁）
    。惟聲請人雖於97年6 月25日具狀補正，然斟酌其補正內容
    ，不過僅有部分必要支出證明文件、聲請人之財政部臺灣省
    北區國稅局財產歸屬資料清單、94及95年度綜合所得稅各類
    所得資料清單以及聯徵中心查詢個人資料回覆函等件而已。
    然依聲請人前曾陳報之資料所載，伊至少應另有所謂「計程
    車貸款」、「保單質借」等債務存在，惟有關該部分債務相
    關之情節（如其成立時間、實際數額、攤還情形等），迄未
    見聲請人具狀並檢送證據說明清楚，致本院無從細究查明；
    再聲請人雖於聲請狀及97年6 月25日陳報狀內一再表明其除
    有保險外，別無不動產、股票及存款等其他財產（本院卷第
    8 、35頁），然依前述財產歸屬資料清單暨本院循職權調閱
    之稅務電子閘門財產所得調件明細表所載，聲請人迨至97年
    6 月13日止，名下仍有三輛汽車（本院卷第28頁、47頁），
    是以聲請人此部分陳報情節即有不實；此外，聲請人雖復稱
    其於聲請前五年內未曾擔任公司或營利事業單位之負責人、
    清算人等職務，惟依聲請人自行陳報之上揭財產歸屬資料清
    單所載，彼曾擔任「宏章印刷有限公司」之董事長，乃該公
    司雖於96年間經主管機關廢止登記，然經本院依職權調查結
    果，前述公司迄未向法院陳報清算人（以上有經濟部商業司
    網頁列印之公司及分公司基本資料查詢在卷可稽，並經本院
    查明無訛），是聲請人現應為上開公司之清算人，故而僅憑
    前述事項，亦足證明聲請人主張伊於五年內未曾擔任公司負
    責人，符合消費者債務清理條例第2 條第1 項所稱之「消費
    者」資格之陳述，要難採信；遑論聲請人迄未依本院前揭通
    知函文要求，陳報「應受扶養人之國稅局財產、所得清單資
    料」等事項以供本院斟酌。揆諸更生程序係為保護有更生誠
    意之債務人而設，債務人如不配合法院而為協力行為，即足
    認其欠缺清理債務之誠意，且無聲請更生之真意，自無加以
    保護之必要（消費者債務清理條例第9 條、第46條參照）。
    茲本件聲請人對於法院命補正之前揭事項（分屬法院於判斷
    是否裁定更生程序所必須斟酌之要件或參考之資料）既有上
    述說明不實、或未協力陳報等情形，其於協力義務之履行即
    有欠缺，是參酌前開說明，本件自應駁回聲請人所為更生之
    聲請。
三、爰裁定如主文。
中    華    民    國    97    年    9     月    24    日
                  民事第二庭法  官  蕭胤瑮
上為正本係照原本作成
如不服本裁定，應於裁定送達後10日內，以書狀向本院提出抗告
，並繳納抗告費新臺幣1千元
中    華    民    國    97    年    9     月    24    日
                            書記官  粘建豐


司法院資訊處製作；財團法人民間司法改革基金會備份。
